Muhammad Raihan Ahsin Arif

Mahasiswa Sistem Informasi

Udanawu, Kab. Blitar, Jawa Timur raihanahsin21@gmail.com

6289580781446

linkedin.com/in/raihanahsin

Ringkasan

Seorang Mahasiswa Sistem Informasi yang memiliki peminatan didalam bidang Bidang Backend Developer. Saya memiliki keahlian dalam MySQL, PHP, HTML, dan CSS. Selain itu, juga memiliki keahlian Soft Skill dalam public speaking, teamwork, dan study skills. Memiliki pengalaman organisasional sebagai anggota Departemen Seni dan Humas di OSIS MA Ma'arif Udanawu, Staff Departemen PSDM dan Kepala Departemen PSDM DI Himpunan Mahasiswa Sistem Informasi Universitas Trunojoyo Madura

Pendidikan

UNIVERSITAS TRUNOJOYO MADURA

SISTEM INFORMASI 2021-Sekarang

MA MA'ARIF UDANAWU BLITAR

MIPA 2018-2021

Pengalaman

Kerja Praktek

Dinas Komunikasi dan Informatika Kabupaten Kediri Januari-Februari 2024

- Dikasih Project dari Dinas Kominfo yang digunakan untuk pengajuan e-sertifikat acara yang diadakan oleh dinas kominfo kabupaten kediri
- Bagaimana menyelesaikan project yang dikasih waktu 1 bulan
- Belajar hal-hal baru yang tidak dipelajari didalam perkuliahan

Organisasi

Anggota Departemen Seni Dan Humas

OSIS MA MA'ARIF UDANAWU

September 2018 - September 2019

- Membantu melaksanakan Program program Madrasah Aliyah Ma'arif
- Membantu Menyukseskan PHBI di Ma Ma'arif
- Membantu mengurus Sosial Media Osis Ma Ma'arif Udanawu
- Mendokumentasikan Setiap agenda yang berjalan Di Ma Ma'arif Udanawu

Staff Departemen PSDM

HIMPUNAN MAHASISWA SISTEM INFORMASI

January 2022 - Desember 2022

- Merancang dan menerapkan program pelatihan koding untuk meningkatkan keterampilan profesional siswa sehingga siswa menguasai bahasa pemrograman untuk pemula.
- Merancang dan menerapkan Program Studi Sistem Informasi, Program Pengantar Organisasi & Akademik, sehingga siswa baru tahu lebih banyak tentang apa yang ada dalam program studi mereka sendiri.

Kepala Departemen PSDM HIMPUNAN MAHASIWA SISTEM INFORMASI

January 2023 - Sekarang

- Merancang dan menerapkan program pelatihan koding untuk meningkatkan keterampilan profesional siswa sehingga siswa menguasai bahasa pemrograman untuk pemula.
- Merancang dan menerapkan Program Studi Sistem Informasi, Program Pengantar Organisasi & Akademik, sehingga siswa baru tahu lebih banyak tentang apa yang ada dalam program studi mereka sendiri.

Keahlian

Soft Skill

Public Speaking, Teamwork, Study Skills

Hard Skill

MySQL, PHP, HTML, CSS

Sertifikat

Personal Branding

KT&G SangSang Univ. Indonesia, September 2023 - September 2023

• Memahami cara membangun dan mengelola citra diri